

André Leite Carvalho

Desenvolvedor Front-End

carvalho.devel@gmail.com +55 11 94924-5875

Perfil

Desenvolvedor Front-End com mais de 3 anos de experiência, comunicativo e motivado para enfrentar novos desafios. Expertise sólida em TypeScript, JavaScript, React, React Native e Angular. Comprometido em entregar código de alta qualidade e criar experiências de usuário acessíveis e eficientes.

Idiomas

Português: Nativo

Inglês: Intermediário

Informações Pessoais

Nacionalidade: Brasileiro

Localização: Carapicuíba - SP

Idade: 25 anos

Links

andrelcarvalho.netlify.app

in /carvalhoandree

Carvalhoandre

Experiência Profissional

Syndesi

Abril 2024 - Atual

Desenvolvedor Front-End

Atuação no desenvolvimento da plataforma Synchat, com responsabilidade na implementação das estruturas de rotas e pelo controle de estados utilizando React e TypeScript. Apliquei práticas de programação funcional e gerenciei estados com Zustand, trabalhando dentro de metodologias ágeis.

Hyperlocal

Março 2022 - Abril 2024

Desenvolvedor Front-End

Atuação no desenvolvimento de features para os ecossistemas Avec e CrossX, com foco no desenvolvimento e manutenção de aplicações web utilizando TypeScript, JavaScript, React, React Native e Angular. Implementação de gerenciamento de estado com Redux-Saga e Zustand. Garantia de qualidade do código por meio de testes automatizados utilizando JEST e Cypress. Colaboração em equipes ágeis (Scrum), contribuindo para a entrega de software de alta qualidade e alinhado às melhores práticas.

Proative Technology

Agosto 2021 - Março 2022

Desenvolvedor Front-End

Participação ativa na concepção e desenvolvimento de projetos com foco em programação funcional. Responsável pelo controle de versão e gerenciamento de repositórios. Desenvolvimento de aplicações usando React e React Native.

Educação

Janeiro 2019 - Dezembro 2022

São Paulo - SP

Bacharelado em Ciência da Computação

Universidade Nove de Julho

Cursos E Certificações

Inglês

Ef English

Aulas práticas e interativas para desenvolver fluência na fala, escrita e compreensão.

Desenvolvimento Front-End

Origamid

Foco em desenvolvimento web, dividido em duas categorias: Front-End e UX/UI Design.

Certificação Scrum Trainer (CST)

CertiProf

ID da Certificação: 62756068

Habilidades

Linguagens e Frameworks

JavaScript, TypeScript, React, React Native and Angular

Gerenciamentos de Estado

Zustand, Redux-Saga e Redux Toolkit

Testes

JEST e Cypress

Controles de Versões

Git, GitHub e Azure

Princípios e Metodologias

SOLID, Programação Funcional e Ágil (Scrum)